臺灣高等法院刑事裁定　　　　　　　　100年度毒抗字第334號
抗　告　人
即　被　告　趙啟閔
上列抗告人因毒品危害防制條例案件，不服臺灣桃園地方法院
100年度毒聲字第907號，中華民國100年10月14日裁定（聲請案
號：臺灣桃園地方法院檢察署100年度毒偵字第3888號），提起
抗告，本院裁定如下：
    主  文
抗告駁回。
    理  由
一、原裁定意旨略以：被告趙啟閔於民國100年7月23日凌晨1時
    許，在桃園縣桃園市○○街58號之約克汽車旅館118號房內
    ，施用第二級毒品MDMA一次。嗣於同日上午7時許，警方在
    上揭地點實施臨檢時為警查獲，並扣得MDMA藥丸8顆、粉末7
    包，經同意警方採尿送驗後，確呈MDMA陽性反應。被告趙啟
    閔於警詢、偵訊中對其於上開時、地有施用第二級毒品MDMA
    之犯行均坦承不諱，且為警查獲後採集之尿液經送驗確呈
    MDMA陽性反應，有正修科技大學超微量研究科技中心100年8
    月15日出具之尿液檢驗報告及桃園縣政府警察局桃園分局被
    採尿人尿液暨毒品真實姓名與編號對照表各1份附卷可稽，
    復有MDMA藥丸8顆、粉末7包扣案可佐，足認被告上開自白與
    事實相符，綜上所述，足證被告確有施用第二級毒品MDMA
    之犯行無訛。又被告前未曾因施用毒品案件，經裁定送觀察
    、勒戒、強制戒治之事實，有臺灣高等法院被告前案紀錄表
    、刑案資料查註紀錄表各1份在卷足憑，是被告初犯本件施
    用毒品犯行，亦可認定。爰依毒品危害防制條例第20條第1
    項、觀察勒戒處分執行條例第3條第1項規定，裁定抗告人送
    勒戒處所觀察、勒戒等語。
二、本件抗告意旨略以：伊自知自己做錯事情，已深感悔悟，惟
    家中經濟來源全靠伊維持，且有甫出生之幼子需伊照顧，懇
    請鈞院准許伊改以每日自行至桃園療養院進行勒戒，為此提
    起抗告，請求撤銷原裁定，更為適法之裁定云云。
三、經查：本件上開事實業經抗告人即被告於警詢及偵查中坦承
    無訛，且其尿液檢體經送請正修科技大學超微量研究科技中
    心鑑定結果，確呈MDMA、愷他命代謝物陽性反應，有該中心
    出具之尿液檢驗報告及桃園縣政府警察局桃園分局被採尿人
    尿液暨毒品真實姓名與編號對照表、檢體記錄表各1份附卷
    可稽（偵卷第79-82、89頁），並有扣得MDMA藥丸8顆、粉末
    7包足資佐證。被告施用第二級毒品MDMA之行為，事證至臻
    明確，足堪認定。原審依據毒品危害防制條例第20條第1項
    及觀察勒戒處分執行條例第3條第1項，裁定被告應送勒戒處
    所觀察、勒戒，經核並無違誤。抗告意旨雖以其為家中經濟
    支柱，尚有幼子需人照顧，願每日自行前往桃園療養院進行
    勒戒云云。惟查：毒品危害防制條例第20條第1項關於觀察
    、勒戒之規定，係屬強制規定，除於毒品危害防制條例第21
    條第1項所稱犯同條例第10條之罪者，於犯罪未發覺前，自
    動向行政院衛生署指定之醫療機構請求治療，醫療機構免將
    請求治療者送法院或檢察機關之情形外，只要違反犯毒品危
    害防制條例第10條之規定者，檢察官即應向法院提出聲請裁
    定其入勒戒處所觀察、勒戒，並無任何例外之規定。抗告意
    旨猶以家庭及經濟因素為由，空言指摘原裁定不當，難認有
    理由，本件抗告應予駁回。據上論斷，應依刑事訴訟法第
    412條，裁定如主文。
中    華    民    國   100    年    11    月    10    日
                  刑事第四庭審判長法  官  陳筱珮
                                  法  官  邱滋杉
                                  法  官  孫惠琳
以上正本證明與原本無異。
不得再抗告。
                                  書記官  潘文賢
中    華    民    國   100    年    11    月    10    日